---
title: "Segundo examen"
output: html_document
---

```{r setup, include=FALSE}
knitr::opts_chunk$set(echo = TRUE)
```

## Ejercicio examen 4

Simula un proceso de Poisson espacial con $\lambda = 10$ sobre una caja de volumen 8 con vértices a los 8 puntos $\pm 1, \pm 1, \pm 1$. Estima la media y la varianza del número de puntos en la bola concentrada en el origen de radio $1$.

Tenemos que, el valor exacto, está dado por: $$
\lambda|A|= 10 \cdot\frac{4}{3}\cdot \pi\cdot1^3 \approx 41.89
$$

```{r}
lambda <- 10
radio <- 1
volume <- 8
intentos = 10000
simlist <- numeric(intentos)

for(i in 1:intentos) {

  n_puntos <- rpois(1, lambda * volume)
  puntos_coor = matrix(runif(n_puntos*3, -1, 1), ncol = 3)
  g <- 0
  
  for(j in 1:n_puntos){
    r <- 0
    for (crdnd in puntos_coor[j,]) {
      r <- r + crdnd^2
    }
    r <- sqrt(r)
    if(r <= radio){
      g <- g + 1
    }
    
  }
  
  simlist[i] <- g
}

cat("Para la bola de centrada en el origen de radio 1.\n")
cat("El promedio de puntos que contiene la esfera es: ", mean(simlist))
cat("\nLa varianza de puntos es: ", var(simlist))
```

## Ejercicio examen 5

Inversionistas adquieren 1k dólares en bonos en tiempos aleatorios de un proceso de Poisson con parámetro $\lambda$. Si la tasa de interés es $r$, entonces el valor esperado total presente de una inversión adquirida al tiempo $t$ es $1000e^{-rt}$. Simule el valor actual total esperado de los bonos si la tasa de interés es del 4 %, el parámetro de Poisson es $\lambda = 50$ y $t = 10$.

Sabemos que: $$\text{Valor presente}=\frac{1000\lambda \left(1- e^{−rt}\right)}{r}$$ Entonces, tenemos que: $$
\frac{(1000)(50)\cdot \left(1- e^{−(0.04)(10)}\right)}{0.04} \approx  412,100
$$

```{r}
intentos = 10000
simlist <- numeric(intentos)
lambda <- 50
precio <- 1000
r <- 0.04
t = 10

for (i in 1:intentos) {
  bonos <- rpois(1, lambda*t)
  ord_tm <- runif(bonos, 0, t)
  value <- 0
  
  for (j in ord_tm) {
    value <- value + 1000*exp(-r*j)
  }
  
  simlist[i] <- value
}

cat("El valor actual esperado es:", mean(simlist))
```
